臺灣臺中地方法院刑事判決
109年度訴字第1263號
公  訴  人  臺灣臺中地方檢察署檢察官
被      告  楊世仲




上列被告因違反毒品危害防制條例案件，經檢察官提起公訴（10
9年度毒偵字第12號），本院判決如下：
    主    文
楊世仲施用第一級毒品，免刑。
    犯罪事實
一、楊世仲基於施用第一級毒品之犯意，於民國108年9月29日上
    午10時許，在臺中市之不詳地點，以將海洛因加生理食鹽水
    混合置入注射針筒加水注射之方式，施用第一級毒品海洛因
    1次。嗣於108年9月30日，於保護管束期間，經臺灣臺中地
    方檢察署觀護人通知採集尿液送檢驗，檢驗結果呈嗎啡陽性
    反應，因而查獲上情。　　
二、案經臺中市政府警察局霧峰分局報告臺灣臺中地方檢察署檢
    察官偵查起訴。
    理    由
一、證據能力之說明：
  ㈠本判決認定事實所引用之被告以外之人於審判外之言詞或書
    面證據等供述證據，檢察官及被告楊世仲均未於言詞辯論終
    結前聲明異議，而本院審酌各該證據作成時之情況，並無違
    法不當或證明力明顯過低之瑕疵，亦認以之作為證據應屬適
    當，是依刑事訴訟法第159條之5規定，認均有證據能力。 
  ㈡本判決以下所引用之非供述證據，均與本案事實具有自然關
    聯性，且核屬書證、物證性質，又查無事證足認有違背法定
    程式或經偽造、變造所取得等證據排除之情事，復經本院依
    刑事訴訟法第164條、第165條踐行物證、書證之調查程序，
    亦堪認均有證據能力。
二、認定犯罪事實之理由及證據：
　　訊據被告就上開犯罪事實坦承不諱，並有臺灣臺中地方檢察
    署施用毒品犯尿液檢體監管紀錄表、台灣檢驗科技股份有限
    公司108年10月16日濫用藥物檢驗報告（報告編號：UU/2019
    /A0000000）在卷可佐（見毒偵卷第67、69頁），足認被告
    之自白與事實相符，堪以採信。本案事證明確，被告上揭犯
    行堪以認定，應依法論科。 
三、論罪部分：
　  核被告所為，係犯毒品危害防制條例第10條第1項之施用第
    一級毒品罪。被告為供自己施用之目的而持有上開第一級毒
    品海洛因，其於施用前持有海洛因之低度行為，為施用之高
    度行為所吸收，不另論罪。
四、免刑之理由：
　㈠按被告行為後，毒品危害防制條例於108年12月17日修正公布
    ，於109年7月15日施行。而犯同條例第10條之罪者，檢察官
    應先將被告送勒戒處所觀察、勒戒；觀察、勒戒後，檢察官
    依據勒戒處所之陳報，認受觀察、勒戒人有繼續施用毒品傾
    向者，檢察官應聲請法院裁定令入戒治處所強制戒治，其期
    間為6個月以上，至無繼續強制戒治之必要為止，但最長不
    得逾1年；依第20條第2項強制戒治期滿，應即釋放，由檢察
    官為不起訴之處分；又同條例修正施行後，審判中之案件，
    由法院依修正後規定處理；依修正後規定應為不起訴處分者
    ，法院應為免刑之判決，修正後毒品危害防制條例第20條第
    1項、第2項、第23條第1項、第35條之1第2款分別定有明文
    。經查，被告係於毒品危害防制條例108年12月17日修正公
    布、109年7月15日施行前犯上開犯行，本案亦於上開規定施
    行前之109年5月22日繫屬於本院，有臺灣臺中地方檢察署10
    9年5月22日中檢增嚴109毒偵12字第1099051957號函上本院
    收文戳章可佐（見本院卷第9頁），揆諸前開說明，即應依
    修正後之毒品危害防制條例規定處理，先予敘明。
　㈡被告前於88年間，因施用毒品案件，經臺灣桃園地方法院裁
    定令入勒戒處所觀察、勒戒後，認無繼續施用毒品之傾向，
    於88年6月20日執行完畢釋放，並經臺灣桃園地方檢察署檢
    察官以88年度毒偵字第7835號為不起訴處分確定；又於90年
    金，因施用毒品案件，經臺灣桃園地方法院裁定令入勒戒處
    所觀察、勒戒後，認有繼續施用毒品之傾向，復經裁定令入
    戒治處所強制戒治，於90年9月28日因停止處分執行出監等
    情，有臺灣高等法院被告前案紀錄表在卷足憑。惟計算其最
    後一次於90年9月28日強制戒治執行完畢後，迄本次施用第
    一級毒品行為之108年9月29日，均未曾再因施用毒品案件經
    裁定送觀察、勒戒或強制戒治之執行，亦有前揭前案紀錄表
    在卷可稽。被告本案再犯施用第一級毒品犯行，距最近1次
    犯該罪經依毒品危害防制條例第20條第1項、第2項規定裁定
    觀察、勒戒或強制戒治執行完畢釋放後，已逾3年，自應再
    令觀察、勒戒，而不得逕予追訴、處罰；並經本院依職權於
    109年9月16日以109年度訴字第1263號裁定被告送勒戒處所
    觀察、勒戒，其期間不得逾2月（見本院卷第143至146頁）
    。
  ㈢被告經移送檢察官執行觀察、勒戒，由檢察官於109年12月10
    日將被告送法務部○○○○○○○○附設勒戒處所觀察、勒戒後，認
    被告有繼續施用毒品之傾向，再經本院於110年2月3日以109
    年度訴字第1263號裁定令被告入戒治處所強制戒治，其期間
    為6個月以上，至無繼續強制戒治之必要為止，但最長不得
    逾1年（見本院卷第195至197頁）。被告嗣經送強制戒治後
    ，其受強制戒治期間已屆滿6個月以上，經各階段評估結果
    ，認無繼續執行強制戒治之必要，已於110年9月14日釋放，
    有法務部○○○○○○○○110年9月2日東戒所輔字第11011007430號
    函、110年9月15日東戒所總字第11004012670號函在卷可稽
    （見本院卷第253、271頁），堪認被告業經強制戒治執行完
    畢釋放。
　㈣按依第20條第2項強制戒治期滿，應即釋放，由檢察官為不起
    訴之處分，毒品危害防制條例第23條第1項定有明文。本案
    被告經送強制戒治期滿釋放後，依前揭規定原應由檢察官為
    不起訴處分；惟本案係修正毒品危害防制條例於109年7月15
    日施行前即已繫屬本院，自應由本院依修正後毒品危害防制
    條例第35條之1第2款規定，就被告所犯施用第一級毒品罪，
    為免刑之判決。
據上論斷，應依刑事訴訟法第299條第1項但書，毒品危害防制條
例第35條之1第2款、第10條第1項，刑法第11條前段，判決如主
文。
本案經檢察官王亮欽提起公訴，檢察官王淑月、洪志明到庭執行
職務。 
中　　華　　民　　國　　110 　年　　10　　月　　27　　日
                  刑事第十四庭  審判長法  官  黃司熒
                                      法  官  江健鋒
                                      法  官  田雅心
以上正本證明與原本無異。
如不服本判決應於收受送達後20日內向本院提出上訴書狀，並應
敘述具體理由；其未敘述上訴理由者，應於上訴期間屆滿後20日
內向本院補提理由書（均須按他造當事人之人數附繕本）「切勿
逕送上級法院」。
　　　　                              書記官   王嘉麒
中　　華　　民　　國　　110 　年　　10　　月　　27　　日
【附錄論罪科刑法條】
毒品危害防制條例第10條
施用第一級毒品者，處6月以上5年以下有期徒刑。
施用第二級毒品者，處3年以下有期徒刑。